臺灣高雄地方法院交通事件裁定　　　 100年度交聲字第1878號
原處分機關　高雄市政府交通局
異　議　人　羅銘和
即受處分人
上列受處分人因違反道路交通管理處罰條例案件，對於高雄市政
府交通局100 年8 月3 日、100 年8 月2 日所為之處分（原處分
案號：高市交裁字第裁32-B00000000、裁32-BBB500632號），聲
明異議，本院裁定如下：
    主  文
異議均駁回。
    理  由
一、原處分意旨略以：異議人即受處分人羅銘和於民國99年11月
    7 日晚上8 時30分許，駕駛ZU-3663 號自用小客車（下稱系
    爭汽車）行經高雄市○○○路335 號前，有「駕駛執照逾有
    效期間仍駕車」之違規情事；復於99年12月16日凌晨1 時58
    分許，駕駛系爭汽車行經高雄市○○路、水源路，有「駕車
    行經有燈光號誌管制之交岔路口闖紅燈」之違規行為，均經
    高雄市政府警察局交通大隊予以舉發，爰依道路交通管理處
    罰條例第22條第1 項第7 款、第53條第1 項之規定，分別裁
    處異議人罰鍰新臺幣（下同）2,300、4,000元，並就其闖紅
    燈之違規行為，依同條例第63條第1 項第3 款（原處分漏引
    第3款）之規定記違規點數3 點等語。
二、聲明異議意旨則以：異議人固有上開違規情事，然因始終未
    收受高雄市政府警察局所製發之舉發違反道路交通管理事件
    通知單，致未能於應到案日期前到案說明而遭加倍處罰，殊
    有不公，爰依法提起本件聲明異議等語。
三、按汽車駕駛人駕駛執照逾有效期限仍駕車，處1,800 元以上
    3,600 元以下罰鍰，並禁止其駕駛；次按汽車駕駛人，行經
    有燈光號誌管制之交岔路口闖紅燈者，處新臺幣1,800 元以
    上5,400 元以下罰鍰，並記違規點數3 點，道路交通管理處
    罰條例第53條第1 項及第63條第1 項第3 款分別定有明文。
    又汽車駕駛人之行為，當場不能或不宜攔截製單舉發者，得
    逕行舉發；逕行舉發，應記明車輛牌照號碼、車型等可資辨
    明之資料，以汽車所有人為被通知人製單舉發；道路交通管
    理處罰條例所定罰鍰之處罰，受處罰人接獲違反道路交通管
    理事件通知單後，於15日內得不經裁決，逕依第92條第3 項
    之罰鍰基準規定，向指定之處所繳納結案；不服舉發事實者
    ，應於15日內，向處罰機關陳述意見；其不依通知所定期限
    前往指定處所聽候裁決，且未依規定期限繳納罰鍰結案或向
    處罰機關陳述意見者，處罰機關得逕行裁決之，道路交通管
    理處罰條例第7之2條第1項第1 款、第4 項、第9 條第1項亦
    有規定。再者，處理違反道路交通管理事件，有關文書送達
    之程序，準用行政程序法送達之規定，違反道路交通管理事
    件統一裁罰標準及處理細則第5 條定有明文。而行政程序法
    中對於文書送達，於應受送達人之住居所、事務所或營業所
    為之。但在行政機關辦公處所或他處會晤應受送達人時，得
    於會晤處所為之；於應送達處所不獲會晤應受送達人時，得
    將文書付與有辨別事理能力之同居人、受僱人或應送達處所
    之接收郵件人員；又送達不能依前2 條規定為之者，得將文
    書寄存送達地之地方自治或警察機關，並作送達通知書兩份
    ，1 份黏貼於應受送達人住居所、事務所、營業所或其就業
    處所門首，另1 份交由鄰居轉交或置於該送達處所信箱或其
    他適當位置，以為送達。前項情形，由郵政機關為送達者，
    得將文書寄存於送達地之郵政機關。寄存機關自收受寄存文
    書之日起，應保存3 個月，行政程序法第72條第1 項、第73
    條第1 項、第74條亦分別有所明定。再按依行政程序法第74
    條第1項規定所為之寄存送達，並未準用民事訴訟法第138條
    第2 項規定，自應於寄存送達當日即生送達之效力（臺灣高
    等法院暨所屬法院97年法律座談會刑事類提案第42號審查意
    見、司法院大法官釋字第667 號解釋參照）。
四、經查：
  (一)異議人於99年11月7 日晚上8 時30分許，駕駛系爭汽車行經
    高雄市○○○路335 號前，有「駕駛執照逾有效期間仍駕車
    」之違規情事；另於99年12月16日凌晨1 時58分許，駕駛系
    爭汽車行經高雄市○○路、水源路，復因有「駕車行經有燈
    光號誌管制之交岔路口闖紅燈」之違規行為而為警舉發等情
    ，為異議人所不否認，並有高雄市政府交通局高市交裁字第
    裁32-B00000000、裁32-BBB500632號違反道路交通管理事件
    裁決書、高雄市政府警察局高市警交相字第BBB500632 號、
    高市警交字第B00000000 號舉發違反道路交通管理事件通知
    單各1 紙、採證照片2 張附卷可稽（見本院100 年度交聲字
    第1878號卷第2至3 頁、100 年度交聲字第1879號卷第2、22
    至24頁），是異議人確有本件之違規情事，已甚灼然。
  (二)異議人雖辯稱因始終未收受系爭2 紙舉發通知單，致其未能
    於應到案日期前到案說明而遭加倍處罰云云，然查：
  1.異議人之上開違規事實，分經高雄市政府警察局交通警察大
    隊以高市警交字第B00000000號、高市警交相字第BBB500632
    號舉發通知單逕行舉發後，均交由郵政機關寄送至異議人位
    於高雄市三民區○○○路43巷7 弄1 之4 號之戶籍地，並皆
    因郵務人員未晤受送達人或同居人，而分別於100 年2 月15
    日、100 年1 月11日均寄存於應受送達地之郵政機關即高雄
    67支郵局（義民郵局），並作送達通知書2 份，1 份黏貼於
    受處分人上址門首，另1 份置於該送達處所信箱或其他適當
    位置以為送達等情，有上開2 紙舉發通知單之送達證書、異
    議人個人戶籍資料查詢結果各1 紙在卷可稽（見本院100 年
    度交聲字第1878號卷第14頁、100 年度交聲字第1879號卷第
    24、38頁），依上開說明，上開2 紙舉發通知單自已分別於
    辦理寄存送達之100 年2 月15日、100 年1 月11日發生送達
    於異議人之效力。
  2.異議人雖仍辯稱：前述送達通知書可能因黏貼在信箱時發生
    掉落之情況，致其始終均未曾收受上揭2 紙舉發通知單云云
    ，惟就此證人蘇俊源即高雄郵局特投股之郵務士已到庭結證
    ：伊從事投遞掛號信的工作已有16年，伊知道如何辦理寄存
    送達，亦即當伊等有信件來的時候會投遞2 次，如果找不到
    收件人，伊等回來會在電腦上登錄資料，第3 天伊等會開招
    領單，1 份貼在門首，1 份丟在信箱裡面，本件高雄市政府
    警察局交通警察大隊高市警交字第B00000000 號舉發通知單
    係伊所投遞，因伊等送達的郵件很多，對於本件辦理寄存送
    達過程已不太記得，但伊確定每次辦理寄存送達都會依照上
    開流程來做，又經黏貼之郵務通知單不論何種材質的接觸面
    應該都可以黏住，即便碰到強風或下雨也不太可能掉落，另
    伊在半年多前還有在負責投遞異議人戶籍地附近地區之郵件
    ，所以伊對異議人戶籍地有印象，該址兩邊是門，中間有信
    箱，信箱有2 排，每排各4 個等語明確（見本院100 年度交
    聲字第1878號卷第39至41頁）；證人蘇明毅即高雄郵局特投
    股之郵務士亦具結證稱：伊負責投遞掛號業務已超過23年之
    久，伊知道如何辦理寄存送達，亦即於投遞2 次不在時，伊
    等會準備紅色的郵務通知書，是1 式2 份，1 張放在信箱裡
    面，1 張有背膠的伊等會黏貼在門首，如果是公寓的情況，
    伊等會找信箱旁邊或上面空白的地方來黏貼，本件高雄市政
    府警察局交通警察大隊高市警交相字第BBB500632 號舉發通
    知單是伊負責投遞，有依照上開方式來辦理寄存送達，該等
    郵務通知單經黏貼於應受送達處所之信箱或門首，因有背膠
    很黏，就算有強風也不會掉落，又本件送達處所是公寓，且
    1 之4 號就是5 樓，所以伊一定是黏貼在樓下大門5 樓的信
    箱上面，該處之信箱共有8 個，除了1 樓的信箱是獨立的，
    沒有一起在門上外，其餘信箱的排列方式是直立的，每排各
    4 個信箱，總共2 排，之後伊並將郵件寄存於67支局即義民
    郵局，法院及交通違規的郵件要寄存3 個月等情屬實（見本
    院100 年度交聲字第1879號卷第32至33頁），異議人雖又以
    其戶籍地之信箱只有1 排而質疑前開2 位證人證詞之可信性
    ，然觀諸該等證人所證述有關該址信箱設置之情節均互核相
    符，且衡以上開證人與異議人均不相識，亦無仇怨，前述所
    言復均經依法具結，殊難想像有何甘冒偽證處罰風險而故意
    為不實證述之動機，是上開證人之證詞，自堪採信。據此，
    上開2 紙舉發通知單既分別經證人蘇俊源、蘇明毅依法辦理
    寄存送達，且該等證人亦均證稱黏貼於信箱或門首之郵務通
    知單即便遭受風雨侵襲亦不易掉落，異議人空言質疑該等郵
    務通知單有掉落之情事，已非可取；況於辦理寄存送達之過
    程，除將1 份郵務通知單黏貼於門首或信箱外，亦均會將另
    1 份相同之郵務通知單置放於信箱內，業經上開證人證述明
    確，是縱黏貼於外之郵務通知單掉落，依理異議人仍應可在
    信箱內發現郵務通知單而前往寄存之郵局領取，異議人猶辯
    解其未經合法通知云云，自屬無可憑取。
  (三)又上開高雄市政府警察局交通警察大隊高市警交字第B00000
    000 號、高市警交相字第BBB500632 號舉發通知單分別自送
    達證書所載寄存之日即100 年2 月15日、100 年1 月11日發
    生送達於異議人之效力，而本件異議人就上開2 案應到案日
    期則分別為100 年2 月26日、100 年2 月20日以前，至原處
    分機關於100 年8 月3 日、100 年8 月2 日裁罰時，均已逾
    越應到案期限60日以上，依違反道路交通管理事件統一裁罰
    基準表之規定，原處分機關就異議人駕駛執照逾有效期間仍
    駕車之違規情事，裁處異議人罰鍰2,300 元，就其駕車行經
    有燈光號誌管制之交岔路口闖紅燈之違規行為，則裁罰罰鍰
    4,000 元，並記違規點數3 點，自屬有據。異議意旨指摘原
    處分不當，為無理由，應予駁回。
據上論斷，應依道路交通事件處理辦法第18條，裁定如主文。
中    華    民    國   100    年    12    月    15    日
                  交通法庭  法  官  許勻睿
以上正本證明與原本無異。
如不服本裁定，應於收受送達後5 日內向本院提出抗告狀。
中    華    民    國   100    年    12    月    15    日
                            書記官  王芷鈴